臺灣高等法院臺南分院民事裁定　　　　　　96年度抗字第34號
抗告人　蔡順德即銘冠企業社
　　　　　　　　　　5巷5號1.
　　　　　　　　 （目前在台南看守所管收中）
上列抗告人因與相對人法務部行政執行署台南行政執行處間聲請
管收事件，對於中華民國95年12月26日台灣台南地方法院95年度
管字第14號裁定提起抗告，本院裁定如下：
    主  文
抗告駁回。
抗告程序費用由抗告人負擔。
    理  由
一、按「行政執行官訊問義務人後，認有下列各款情形之一，而
　　有管收必要者，行政執行處應自拘提時起二十四小時內，聲
　  請法院裁定管收之：一、顯有履行義務之可能，故不履行。
　　二、顯有逃匿之虞。三、就應供強制執行之財產有隱匿或處
　  分之情事。四、已發見之義務人財產不足清償其所負義務，
    於審酌義務人整體收入、財產狀況及工作能力，認有履行義
    務之可能，別無其他執行方法，而拒絕報告其財產狀況或為
    虛偽之報告。」，行政執行法第17條第5項定有明文。
二、抗告意旨略以：抗告人之收入均用以清償欠款，目前尚且滯
    欠台南縣歸仁鄉農會消費借貸，共計新台幣（下同）124萬
    3457元及利息，足證抗告人實無履行義務之可能，亦非有履
    行義務可能卻拒絕繳納之情形，抗告人並無符合行政執行法
    第17條第5項各款規定之行為，故無管收必要，為此提起抗
    告，請求廢棄原裁定云云。
三、經查：抗告人蔡順德即銘冠企業社自民國（下同）92年6月3
    0日起開始滯欠健保費、營業稅、營利事業所得稅、勞保費
    ，金額共計63萬3011元。相對人收案後先就移送機關財政部
    台灣省南區國稅局新化稽徵所查報之抗告人財產及所得予以
    執行，惟僅得款3萬8125元。至於抗告人名下雖有3筆不動產
    ，但皆為道路用地，執行並無實益；另抗告人名下之一部車
    輛，年份老舊（1988年出廠），且去向不明，縱使拍賣上開
    不動產及車輛，亦無法清償抗告人滯欠之款項。查抗告人雖
    積欠本件移送機關上開稅款未繳，惟經移送機關調取抗告人
    蔡順德即銘冠企業社自94年起之營業統一發票清冊顯示，抗
    告人於94年度開立之統一發票銷售金額高達240萬451元，95
    年1月1日起至95年10月止所開立之統一發票銷售金額亦高達
    165萬2522元，該2年度銷售金額達405萬2973元，已超過抗
    告人滯欠之上開勞健保費、營業稅及營利事業所得稅總額。
    相對人於95年12月26日提示相關統一發票紀錄，命抗告人說
    明上開2年度營業收入合計既達405萬2973元，為何不繳納上
    開滯欠之勞健保費及營業稅、營利事業所得稅？所得流向何
    處？惟抗告人均以清償其他欠款等語拒絕報知財產狀況，顯
    有履行義務之可能而故不履行，業據相對人提出93年度營稅
    執字第81124號至81126號、93年度健執字第15335號至第153
    43號、93年度健執字第315596號至第315600號、93年度勞費
    執字第30367號至第30372號、94年度營所稅執字第31599號
    、94年度營稅執字第31600號、94年度營所稅執字第91124號
    、94年度健執字第158443號至第158453號、94年度健執字第
    244984號至第244987號、94年度勞費執字第6278號至第6283
    號、94年度勞費執字第20239號至第20244號、94年度勞費執
    字第45763號至第45768號、94年度勞費執字第68915號至第
    68920號、95年度營所稅執字第23985號、95年度營所稅執字
    第92377號、95年度健執字第2606號至第2609號、95年度勞
    費執字第3087號至第3092號等執行卷宗為證，經原審法院調
    取上開卷宗查核無訛，復為抗告人所不爭（詳原審法院95年
    12月26日執行調查筆錄），相對人主張抗告人於94、95年度
    共有營業收入405萬2973元，並未繳付自92年6月份起即積欠
    之勞健保費及稅款之事實，堪信真正。
四、抗告意旨稱：抗告人上開收入均用以清償欠款，目前尚滯欠
    台南縣歸仁鄉農會消費借貸124萬3457元及利息，足證抗告
    人實無履行義務之可能，亦無有履行義務可能卻拒絕繳納之
    情形云云。經查：
　(一)依上開說明，抗告人於94、95年度之營業收入合計既高達40
　  5萬2973元，此項營業收入，顯有履行繳納應付相對人之勞
    健保費及稅款63萬3011元之可能，至為灼然。又相對人為瞭
    解抗告人上開營業收入後使用情形，命抗告人報告上開收入
    流向，抗告人僅略以伊用於清償其他欠款等語推託，經原審
    法院當庭訊問抗告人，抗告人亦僅以「這二年生意不好，每
    月僅賺3、4萬元，還要養父母、小孩，所剩無力清償。」等
    語置辯，拒絕說明上開收入流向（原審95年12月26日調查筆
    錄），惟抗告人所述顯與上揭統一發票等事證不符，抗告人
    復未提出其他證據以實其說，從而，相對人主張抗告人顯有
    履行義務之可能而故不履行，符合行政執行法第17條第5項
    第1款之要件，非無理由。
  (二)抗告人辯稱「伊另有貸款債務未清償，足證伊非故意拒絕履
    行本件義務」云云。惟按「納稅義務人欠繳本法規定之稅款
    、滯報金、怠報金、滯納金、利息及合併、轉讓、解散或廢
    止時依法應徵而尚未開徵或在納稅期限屆滿前應納之稅款，
    均應較普通債權優先受償。」，加值型及非加值型營業稅法
    第57條亦有明文。查抗告人主張伊另有貸款債務乙節縱或屬
    實，惟依上開條文之規定，抗告人所欠稅款部分，依法既應
    優先於普通債權而受償。何況抗告人94、95年度之總營業收
    入405萬2973元，即遠超過抗告人之本件欠款63萬3011元及
    伊所主張100餘萬元普通債務，尚不論及抗告人其他年度之
    收入。抗告人上揭所辯，顯無理由，洵不足採。
五、綜上所述，抗告人顯有以伊94、95年度之營業收入履行繳納
    本件義務之可能，而藉故不予履行，符合行政執行法第17條
    第5項第1款之要件，原審法院依相對人之聲請裁定准許自95
    年12月26日管收抗告人3個月，經核並無違誤，抗告意旨指
    摘原裁定不當，求為廢棄改判，非有理由，應予駁回。
結論：本件抗告為無理由，依行政執行法第十七條第九項、民事
訴訟法第四百九十五條之一第一項、第四百四十九條第一項、第
九十五條、第七十八條裁定如主文。
中　　華　　民　　國　　96　　年　　2 　　月　　6 　　日
                  民事第三庭　　審判長法　官  陳光秀
　　　　　　　　　　　      　　　　　法　官  莊俊華
　　　　　　　　　　　      　　　　　法　官  曾平杉
上為正本係照原本作成。
不得再抗告。
中　　華　　民　　國　　96　　年　　2 　　月　　8 　　日
                                      書記官  葉秀珍
